【裁判字號】    97,抗,125
【裁判日期】    970613
【裁判案由】    本票裁定
【裁判全文】
臺灣桃園地方法院民事裁定               97年度抗字第125號
抗  告  人  丙○○
                        號
            乙○○
                        號
                      住桃園縣.
                        號
相  對  人  甲○○    住台北縣中和市○○路○段105巷20弄4
                        號3樓.
上列當事人間本票裁定事件，抗告人對於民國九十七年五月一日
本院簡易庭九十七年度司票字第三二五四號裁定，提起抗告，本
院裁定如下：
    主  文
抗告駁回。
抗告程序費用新臺幣壹仟元由抗告人負擔。
    理  由
一、按執票人向本票發票人行使追索權時，得聲請法院裁定後強
    制執行，此於票據法第一百二十三條定有明文。又本票執票
    人依上開法條之規定，聲請法院裁定及抗告法院之裁定，法
    院均僅就本票形式上之要件是否具備予審查為已足，依非訟
    案件程序以審查強制執行許可與否，並無確定實體上法律關
    係存否之效力，如發票人就票據債務之存否有爭執時，應由
    發票人提起確認之訴，以資解決，此於最高法院五十六年台
    抗字第七一四號、五十七年台抗字第七六號均著有判例，是
    關於實體上之爭執，於非訟程序中不得加以審究。
二、本件抗告意旨略以：本件本票裁定事件總金額與實際借款金
    額不符（已部分還款）。抗告人丙○○、乙○○已於民國96
    年08月06日至96年12月14日期間陸續還款計新台幣（下同）
    參拾玖萬零伍佰伍拾玖元匯至相對人甲○○設立在中國信託
    帳戶中，並另於97年05月20日依雙方所達成之和解金額另又
    匯款捌拾參萬伍仟元至相對人甲○○設立在中國信託帳戶內
    ，合計總共償還壹佰貳拾萬伍仟伍佰伍拾玖元，遠超過本票
    總金額，故此債權已經消除，為此，請鈞院將原裁定廢棄等
    語。
三、查本件相對人執有抗告人為共同發票人，如原裁定所示之本
    票四紙，並免除作成拒絕證書，詎屆期提示未獲付款，依票
    據法第一百二十三條規定聲請裁定許可強制執行等情，已據
    相對人提出系爭本票原本四紙為證，原裁定予以准許，即無
    不合。抗告人具狀之所述，係屬於實體問題，本件非訟程序
    不得加以審究，仍應為許可強制執行之裁定。
四、據上論結，本件抗告為無理由，依非訟事件法第四十六條、
    第二十一條第二項、第二十四條第一項，民事訴訟法第四百
    九十五條之一第一項、第四百四十九條第一項、第七十八條
    ，裁定如主文。
中    華    民    國  九十七  年    六    月    十三  日
                  民事第二庭審判長法  官  劉克聖
                                  法  官  潘進順
                                  法  官  呂仲玉
以上正本係照原本作成。
本裁定除以適用法規顯有錯誤為理由，並經本院許可外，不得再
抗告。如提起再抗告，應於收受後十日內，向本院提出再抗告狀
，並繳納再抗告費新台幣壹仟元。
中    華    民    國  九十七  年    六    月    十三  日
                                  書記官  賴柏仲


司法院資訊處製作；財團法人民間司法改革基金會備份。
